【裁判字號】    95,上訴,904
【裁判日期】    950512
【裁判案由】    毒品危害防制條例
【裁判全文】
臺灣高等法院刑事判決                 95年度上訴字第904號
上  訴  人  臺灣基隆地方法院檢察署檢察官
被      告  甲○○
                    （另案現在臺灣基隆監獄執行中）
上列上訴人因被告違反毒品危害防制條例案件，不服臺灣基隆地
方法院95年度訴字第41號，中華民國95年1月26日第一審判決（
起訴案號：臺灣基隆地方法院檢察署94年度毒偵字第2624號、第
2805號、第3231號），提起上訴及移送併案審理（臺灣基隆地方
法院檢察署95年度毒偵字第395號），本院判決如下：
    主  文
原判決撤銷。
甲○○連續施用第一級毒品，累犯，處有期徒刑拾月；扣案之第
一級毒品海洛因（合計淨重壹公克）及含無法析離之海洛因殘渣
袋壹只，均沒收銷燬。又連續施用第二級毒品，累犯，處有期徒
刑肆月。應執行有期徒刑壹年壹月，扣案之第一級毒品海洛因（
合計淨重壹公克）及含無法析離之海洛因殘渣袋壹只，均沒收銷
燬。
    事  實
一、甲○○前因施用毒品，先後2次經觀察勒戒後，均認無繼續
    施用毒品之傾向，由臺灣基隆地方法院檢察署檢察官分別於
    民國87年7月3日、88年11月16日，以87年度偵字第2048號、
    88年度毒偵字第827號為不起訴處分確定。又因施用毒品，
    經臺灣基隆地方法院裁定送強制戒治並判處有期徒刑6月確
    定，強制戒治部分於90年9月30日保護管束期滿執行完畢，
    有期徒刑部分於92年1月6日執行完畢。復因施用毒品案件，
    經臺灣基隆地方法院判處有期徒刑6月確定，於93年7月8日
    執行完畢。
二、甲○○於強制戒治執行完畢後之5年內，基於施用第一級毒
    品海洛因之概括犯意，自94年9月26日上午8時許起至同年11
    月12日上午7時許止，連續在基隆市○○區○○路13之5號2
    樓住處，以將第一級毒品海洛因摻水注入注射針筒，再施打
    血管之方式，平均1天施用1次，施用第一級毒品海洛因多次
    ；另基於施用第二級毒品安非他命之之概括犯意，於94年10
    月10日晚間10時許、同年10月30日前1、2日，連續在上址，
    以玻璃球製成之吸食器，施用第二級毒品安非他命。嗣為警
    先後於下列時、地查獲：(一)94 年9月26日下午3時30分許
    ，在基隆市○○街與教忠街口查獲，扣得第一級毒品海洛因
    （淨重0.15公克）。(二)94 年10月11日上午11時許，在基
    隆市○○路224巷口前查獲，扣得第一級毒品海洛因（合計
    淨重0.85公克）。(三)94 年10月30日14時40分許，在基隆
    市○○路246巷口查獲，並扣得其所有之海洛因殘渣袋1只。
    （四）94年11月13日凌晨1時15分許，在基隆市○○區○○
    路13之5號2樓查獲。
    理  由
一、認定犯罪事實所憑證據：
 (一).被告於原審及本院之自白。
 (二).台灣尖端先進生技醫藥股份有限公司濫用藥物檢驗報告4紙
    。
 (三).扣案之白色粉末，經送法務部調查局鑑定結果，含有第一級
    毒品海洛因（合計淨重1公克），有法務部調查局94年12月1
    日調科壹字第320003262號、94年12月30日調科壹字第
    3200033 01號鑑定通知書計2紙可稽。
 (四).扣案含不可析離之海洛因殘渣袋1只。
二、論罪科刑及撤銷改判之理由：
 (一).核被告所為，係犯毒品危害防制條例第10條第1項、第2項之
    施用第一級、第二級毒品罪。又被告持有第一級毒品與第二
    級毒品之低度行為，應為施用第一級毒品與第二級毒品之高
    度行為所吸收，不另論罪。被告多次施用第一級毒品海洛因
    及第二級毒品安非他命之犯行次，各時間緊接，觸犯構成要
    件相同之罪名，顯係基於概括犯意為之，為連續犯，應分別
    應論以一罪，並依法加重其刑。被告前受如事實欄所載有期
    徒刑執行完畢，於5年以內再犯本件有期徒刑之罪，為累犯
    ，應依法遞加重其刑。被告所犯上開2罪，犯意各別，行為
    不同，應予分論併罰。
 (二).撤銷改判之理由：
 １. 被告於94年10月30日前1、2日施用第二級毒品安非他命之
     犯行部分，與已經起訴部分，具有裁判上一罪連續關係，
     且經檢察官移請併辦，本院自得一併審理。原審對於被告
     予以論罪科刑，固非無見。但查，關於被告續犯由檢察官
     聲請本院併案審理部分之犯行，原審未及一併審酌處理。
     另94年10月30日尚查扣有含無法析離之海洛因殘渣袋1只，
     原審亦未及併予沒收，於法均有未洽。檢察官上訴請求就
     併案部分一併審酌，其上訴為有理由，自應將原判決撤銷
     改判。
 ２.爰審酌被告犯罪之動機、曾有施用毒品前科仍不思悔改，一
    再施用毒品，顯無戒斷毒品之決心，施用毒品之次數及其犯
    罪後坦承犯行等一切情狀，分別量處施用第一級毒品有期徒
    刑10月、施用第二級毒品有期徒刑4月，並定應執行有期徒
    刑1年1月。
 ３.沒收：
    扣案之第一級毒品海洛因（合計淨重1公克）及海洛因殘渣
    袋1只（殘渣量微無法秤重），均應依毒品危害防制條例第
    18條第1項前段規定，宣告沒收銷燬。
三、適用之法律：
 (一).刑事訴訟法第369條第1項前段、第364條、第299條第1項前
    段。
 (二).毒品危害防制條例第10條第1項、第2項、第18條第1項前段
    、刑法第11條前段、第56條、第47條、第51條第5款。
本案經檢察官柯麗鈴到庭執行職務。
中    華    民    國    95    年    5    月    12    日
                  刑事第十三庭  審判長法  官  曾德水
                                      法  官  杜惠錦
                                      法  官  廖紋妤
以上正本證明與原本無異。
施用第一級毒品部分如不服本判決，應於收受送達後十日內向本
院提出上訴書狀，其未敘述上訴之理由者並得於提起上訴後十日
內向本院補提理由書（均須按他造當事人之人數附繕本）。
施用第二級毒品部分不得上訴。
                                      書記官  王增華
中    華    民    國    95    年    5     月    15    日
附錄：本案論罪科刑法條全文
毒品危害防制條例第10條：
施用第1 級毒品者，處6 月以上5 年以下有期徒刑。
施用第2 級毒品者，處3 年以下有期徒刑。


司法院資訊處製作；財團法人民間司法改革基金會備份。
